# [求助] 请教陈版，投资方为联营企业高管负担股权激励如何会计处理？

提问人：晴天 1920 时间：2016-03-30 17:01:41
请教陈版主，A公司持有B公司40%股权，对B公司能够施加重大影响，B公司作为A公司联营企业。 2016 年初，A公司将其持有B公司5%股份奖励给B公司高管作为股权激励，该交易事项如何会计处理？谢谢！

回答人：chenyiwei
这种情况与《企业会计准则解释第 5 号》第六条所述情况对应：
六、企业接受非控股股东（或非控股股东的子公司）直接或间接代为偿债、债务豁免或捐赠的，应如何进行会计处理？ 答：企业接受代为偿债、债务豁免或捐赠，按照企业会计准则规定符合确认条件的，通常应当确认为当期收益；但是，企业接受非控股股东（或非控股股东的子公司）直接或间接代为偿债、债务豁免或捐赠，经济实质表明属于非控股股东对企业的资本性投入，应当将相关利得计入所有者权益（资本公积）。 企业发生破产重整，其非控股股东因执行人民法院批准的破产重整计划，通过让渡所持有的该企业部分股份向企业债权人偿债的，企业应将非控股股东所让渡股份按照其在让渡之日的公允价值计入所有者权益（资本公积），减少所豁免债务的账面价值，并将让渡股份公允价值与被豁免的债务账面价值之间的差额计入当期损益。控股股东按照破产重整计划让渡了所持有的部分该企业股权向企业债权人偿债的，该企业也按此原则处理。
上述解释规范了被投资方的会计处理，则投资方的会计处理也需要与之对应，即把代联营企业承担股权激励费用作为一项对联营企业的追加投资处理，按所转让的B公司 5 ％股份于转让日的账面价值扣减转让价款后的差额作为对B公司的资本性投入，增加长期股权投资成本（事实上相当于“长期股权投资——B公司”的账面价值不变）。后续权益法核算时，按稀释后的股权比例进行核算。

提问人：zengfengxia 时间：2016-05-09 10:14:54
陈版，若存在等待期，联营企业对投资方承担的股权激励是不是也不符合解释 4 号中相关规定，不能按授予日公允价值在等待期分摊？

回答人：chenyiwei
应认为事实上符合解释 4 号第七条对“接受服务方无结算义务”的规定。事实上IFRS 2就明确该处理原则也适用于投资方与其联营企业之间，投资方为联营企业承担股份支付费用的情形。

提问人：zengfengxia 时间：2016-05-26 10:01:39
陈版，能告诉我“IFRS 2就明确该处理原则也适用于投资方与其联营企业之间，投资方为联营企业承担股份支付费用的情形”的相关段落吗？

回答人：chenyiwei
IFRS 2.B47：Four issues are commonly encountered in share-based payment transactions among group entities. For convenience, the examples below discuss the issues in terms of a parent and its subsidiary.而且按照一般理解，权益法核算的在联营、合营企业中所占的权益份额也是合并主体（经济主体）的组成部分。因此企业与合营、联营企业之间发生的股份支付交易也可参照该规定执行，并不是仅适用于母子公司之间。